臺灣橋頭地方法院民事判決
111年度橋簡字第324號
原      告  楊振明  

被      告  林嘉鴻  

上列當事人間請求遷讓房屋等事件，本院於民國111 年6 月29日
言詞辯論終結，判決如下：
    主  文
被告應將門牌號碼高雄市○○區○○○路000號9樓之房屋騰空並遷讓
返還予原告。
被告應給付原告新臺幣54,004元，及其中新臺幣51,000元，自民
國111年4月29日起起至清償日止，按年息百分之二計算之利息。
暨自民國111年4月12日起至遷讓返還前項房屋之日止，按月給付
原告新臺幣17,000元。
訴訟費用由被告負擔。
本判決得假執行。
    事實及理由
一、原告主張：被告於民國110年4月10日向原告承租被告所有之
    門牌號碼高雄市○○區○○○路000號9樓房屋（下稱系爭房屋）
    ，兩造並簽訂租賃契約（下稱系爭租約），約定租賃期間自
    110 年4 月12日起至111 年4 月11日止，每月租金17,000元
    ，被告並交付原告押租金34,000元，然被告自111年1月份起
    即未再繳納租金，截至系爭租約屆期終止時，業已積欠租金
    51,000 元，並得依系爭租約第3條規定，請求依百分之二計
    算之賠償金。另依系爭租約第5條規定，水電費係應由被告
    繳納，原告為被告代繳水電費3,004元，被告亦應償還。且
    系爭租約已屆期終止，詎被告仍繼續占有系爭房屋，為此，
    爰依兩造間租賃契約之法律關係，請求被告遷讓返還系爭房
    間，並給付原告積欠之租金及水電費54,004元，及自111 年
    4 月12日起至遷讓返還系爭房屋之日止，按月給付原告17,0
    00 元等語，並聲明：㈠被告應將系爭房屋遷讓返還原告；㈡
    被告應給付原告54,004元，及其中51,000元自起訴狀繕本送
    達翌日起至清償日止，按年息百分之2計算之利息。暨自111
     年4月12日起至遷讓返還上開房屋之日止，按月給付原告17
    ,000元。㈢願供擔保請准宣告假執行。
二、被告則以：原告訴之聲明之請求，伊都同意，伊目前在監服
    刑中，等伊出獄後會再去跟原告處理，請法院依原告請求判
    決等語（本院卷73頁）。
三、按當事人於言詞辯論時為訴訟標的之認諾者，應本於其認諾
    為該當事人敗訴之判決，民事訴訟法第384 條定有明文；又
    被告於言詞辯論時為訴訟標的之認諾，法院即應不調查原告
    所主張為訴訟標的之法律關係是否果屬存在，而以認諾為該
    被告敗訴之判決基礎，最高法院45年台上字第31號判決可資
    參照。經查，被告於本院111 年6 月29日言詞辯論時表示：
    原告訴之聲明之請求，都同意，請法院依原告請求判決等語
　　（見本院卷第73頁），業已認諾在案，揆諸前揭說明，本院
    自應本於被告認諾為其敗訴之判決。
四、本件係本於被告認諾而為之判決，依民事訴訟法第389 條第
    1 項第1 款規定，應依職權宣告假執行。
五、訴訟費用負擔之依據：民事訴訟法第78條。　　
中　　華　　民　　國　　111 　年　　7 　　月　　20　　日
                  橋頭簡易庭  法    官  林揚奇 
以上正本係照原本作成。
如不服本判決，應於送達後20日內，向本院提出上訴狀並表明上
訴理由，如於本判決宣示後送達前提起上訴者，應於判決送達後
20日內補提上訴理由書（須附繕本）。
中　　華　　民　　國　　111 　年　　7 　　月　　20　　日
                              書 記 官  陳麗如